臺灣臺南地方法院刑事判決　　　　　　　　　　　　九十三年度訴字第一三六號
　　公　訴　人　臺灣臺南地方法院檢察署檢察官
　　被　　　告　甲○○
右列被告因違反毒品危害防制條例案件，經檢察官提起公訴（九十三年度毒偵緝字第
三二九號）及移
事實為有罪之陳述，本院合議庭裁定本案行簡式審判程序，判決如左：
    主  文
甲○○連續施用第一級毒品，處有期徒刑玖月。扣案第一級毒品海洛因壹包（淨重零
點壹貳公克）沒收銷燬之；盛裝扣案第一級毒品之包裝袋壹個及注射針筒貳支均沒收
。又連續施用第二級毒品，處有期徒刑肆月。應執行有期徒刑壹年，扣案第一級毒品
海洛因壹包（淨重零點壹貳公克）沒收銷燬之；盛裝扣案第一級毒品之包裝袋壹個及
注射針筒貳支均沒收。
    事  實
一、甲○○前因施用毒品案件，經強制戒治期滿，由台灣台南地方法院檢察署檢察官
    於民國（下同）九十年十月二十六日，以九十年度戒毒偵字第五二八號為不起訴
    處分確定後，復因施用第一級毒品海洛因案件，由該署檢察官聲請簡易判決處刑
    ，經本院於九十二年七月二十八日，以九十二年度南簡字第五九一號判處有期徒
    刑六月確定，並於九十三年四月一日易科罰金執行完畢（於本案未構成累犯，理
    由詳後），嗣發現甲○○前因肅清煙毒條例案件（二件）及偽造署押等案件，經
    臺灣高等法院臺南分院及本院以八十年上訴字第九九五號、八十一年度易字第三
    ０一０號、八十一年訴字第一二五二號，分別判處有期徒刑三年三月、有期徒刑
    四月、有期徒刑三年二月確定，合併執行六年九月。於八十三年十一月十七日假
    釋出監，並於八十七年十一月十七日假釋期滿視為執行完畢（於本案不構成累犯
    ），故其所犯上開施用第一級毒品案件應係累犯，經本院以九十三年度聲字第三
    八六號更定其刑為有期徒刑八月確定，自九十三年十月二十二日起在臺灣臺南監
    獄臺南分監執行有期徒刑二月（有期徒刑八月，扣除已易科罰金之有期徒刑六月
    ，剩餘有期徒刑二月）。甲○○又基於施用第一級毒品海洛因及第二級毒品安非
    他命之概括犯意，自九十二年十二月下旬某日起至九十三九月十七日止，在台南
    市○區○○路一段一七五巷十六弄九號住處、台南市第五期重劃區某不詳朋友住
    處及台南縣永康市○○路○段與龍國街口處之自小客車內，連續多次施用第一級
    毒品海洛因；自九十三年二月十三日起至同年九月十七日止，在同上三處地點，
    連續多次施用第二級毒品安非他命。嗣分別於九十三年二月十三日及同年九月十
    七日，均因遭通緝而二次為警查獲，於九十三年九月十七日為警查獲時，並扣得
    海洛因一包（含袋重零點五七公克、淨重零點一二公克）及注射針筒二支，警方
    經其同意採尿送驗後，均發現有嗎啡及安非他命陽性反應，始悉上情。
二、案經台南市警察局第六分局及台南縣警察局永康分局分別報告臺灣台南地方法院
    檢察署檢察官偵查起訴及移送併辦。
    理  由
一、右揭事實，業據被告甲○○於審理中供承不諱，而被告尿液經警分別於九十三年
    二月十三日及九十三年九月十七日採集送驗後，均呈安非他命及海洛因代謝物嗎
    啡陽性反應，此有台南市警察局第六分局尿液檢體送檢清冊、台南市衛生局九十
    三年四月十六日檢驗成績書、台南縣警察局永康分局採擷嫌疑人尿液送驗編號名
    冊及台南縣衛生局九十三年十月一日尿液檢驗成績書各一紙附卷可稽。此外，復
    有海洛因一包（含袋重零點五七公克、淨重零點一二公克）及注射針筒二支扣案
    可證，而扣案物一包經送鑑定結果，含第一級毒品海洛因成份（淨重為零點一二
    公克），亦有法務部調查局鑑定通知書一紙在卷可佐。又被告前因施用毒品案件
    ，經強制戒治期滿，由台灣台南地方法院檢察署檢察官於九十年十月二十六日，
    以九十年度戒毒偵字第五二八號為不起訴處分確定，此有刑案資料查註紀錄表、
    全國施用毒品案件紀錄表及刑案人犯在監所最新資料報表各一份在卷為憑，其於
    前開強制戒治處分執行完畢後五年內，再犯本件施用毒品之犯行亦明。綜上所述
    ，足認被告自白與事實相符，可以採信，本件事證明確，被告施用第一級及第二
    級毒品犯行，足以認定。
二、查海洛因、安非他命分屬毒品危害防制條例第二條第二項第一款、第二款所列之
    第一級毒品、第二級毒品，核被告所為，係犯毒品危害防制條例第十條第一項之
    施用第一級毒品罪及同條第二項之施用第二級毒品罪。被告所犯上開二罪間，犯
    意各別，罪名互異，應分論併罰。被告非法持有第一級、第二級毒品之低度行為
    ，已為其施用之高度行為所吸收，不復另論。其先後多次施用第一級毒品、第二
    級毒品犯行，均時間緊接，犯罪構成要件相同，顯均係基於概括之犯意反覆為之
    ，應分別依連續犯之規定論以一罪並均加重其刑。被告雖有事實欄所載犯罪、科
    刑及執行之前科紀錄，此有臺灣高等法院被告全國前案紀錄表可稽，然六年九月
    有期徒刑部分，係於八十七年十一月十七日執行完畢，而八月有期徒刑部分，現
    正執行中，故本案均非其於執行完畢後五年之內再犯之罪，並非累犯，附此敘明
    。至於併案部分雖未經起訴，然與起訴部分有連續犯之裁判上一罪關係，已如前
    述，本院自應併予審理，亦予敘明。爰審酌被告之犯罪動機、目的、手段及曾因
    施用毒品案件，經觀察、勒戒及強制戒治程序後，仍一再犯施用毒品及本件之罪
    ，顯見其戒癮之意志力甚為薄弱，惟犯後坦承犯行，態度良好等一切情狀，分別
    量處如主文所示之刑，並定其應執行刑，以資懲儆。末按查獲之毒品，不問屬於
    犯人與否，均沒收銷燬之。毒品危害防制條例第十八條第一項前段定有明文。本
    件扣案之第一級毒品海洛因一包（淨重零點一二公克），係毒品危害防制條例第
    二條第二項第一款規定之第一級毒品無訛，業如前述，應依同條例第十八條第一
    項前段宣告沒收銷燬之。至於盛裝扣案第一級毒品之包裝袋一個及注射針筒二支
    ，均為被告所有供施用毒品或預備之物，業據被告供承在卷，爰均依刑法三十八
    條一項第二款之規定宣告沒收。
據上論斷，應依刑事訴訟法第二百七十三條之一第一項、第二百九十九條第一項前段
，毒品危害防制條例第十條第一項、第二項、第十八條第一項前段，刑法第十一條前
段、第五十六條、第五十一條第五款、第三十八條第一項第二款，判決如主文。
本案經檢察官乙○○到庭執行職務。
中      華      民      國    九十三    年      十一    月     三十     日
                                  臺灣臺南地方法院刑事第三庭
                                           法  官  黃  光  進
右正本證明與原本無異。
如不服本判決，應於判決送達後十日內，向本院提出上訴狀。
                                           書記官  黃  子  起
中      華      民      國    九十三    年      十一    月     三十     日
附錄法條
毒品危害防制條例第十條：
  施用第一級毒品者，處六月以上五年以下有期徒刑。
  施用第二級毒品者，處三年以下有期徒刑。
